【裁判字號】    89,易,6
【裁判日期】    890531
【裁判案由】    竊盜
【裁判全文】
臺灣苗栗地方法院刑事判決                              八十九年度易字第六號
    公  訴  人  臺灣苗栗地方法院檢察署檢察官
    被      告  甲○○
右列被告因竊盜案件，經檢察官提起公訴（八十八年度偵字第五六一八號、第五七０
一號）本院判決如左：
    主  文
本件公訴不受理。
    理  由
一、公訴意旨略以：被告甲○○基於意圖為自己不法所有之概括犯意，分別於民國八
    十八年十一月四日一時許，持其所有，客觀上可為凶器用之起子二支，在苗栗縣
    南庄鄉南富村盡善堂前停車場，竊取被害人黃宣富所有車牌號碼為ＬＸ─六九八
    三號、引擎號碼為ＹＬＮ三三一ＧＬＩ之裕隆牌自用小客車一部（含車內之ＹＧ
    牌三角褲八件、平口褲五件、長袖內衣二件、帕恰狗牌兒童內褲六件、ＨＥＬＬ
    ＯＫＩＴＴＹ牌兒童內褲六件及小ＹＧ牌兒童內褲五件），復於同日十二時許，
    在同縣三灣鄉○○村○鄰○○道路旁，竊取被害人乙○○所有之ＹＡＮＭＡＲ
    ＧＥＮＥＲＡＴＯＲ牌（起訴書誤載為ＹＡＮＡＭＡＲ  ＧＥＮＥＲＡＴＯＲ牌
    ）、機型為ＹＳＧ二００六型紅色發電機一部，得手後均據為己有，因認被告涉
    有刑法第三百二十一條第一項第三款之連續加重竊盜罪嫌云云。
二、按已經提起公訴或自訴之案件，在同一法院重行起訴者，應諭知不受理之判決，
    ，刑事訴訟法第三百零三條第二款定有明文。本條所謂之「案件」，係指同一案
    件而言。至案件是否同一，應從被告與犯罪事實二方面觀察，定須被告與犯罪事
    實均同一者，方屬同一案件不得再行起訴之例。實質上或裁判上一罪，其基本事
    實雖不相同，惟在實體法上作為一罪，刑罰權僅為單一，其在法律上之事實關係
    既屬單一，具有不可分性，則檢察官雖僅就其犯罪事實一部起訴，效力仍及於全
    部，亦不失為同一案件，合先敘明。
三、查本件被告前因連續加重竊盜罪嫌，經臺灣苗栗地方法院檢察署檢察官於八十八
    年九月二十七日以八十八年度偵字第四六四五號提起公訴，並繫屬於本院，此有
    本院八十八年度易字第八九二號刑事案卷可稽（下稱前案）。公訴人於同年十一
    月二十四日就裁判上一罪（連續犯）之同一案件，向本院重行起訴（下稱後案）
    ，依首揭刑事訴訟法第三百零三條第二款之規定，即應諭知不受理之判決。公訴
    人雖認被告於同年十月間因違反毒品危害防治條例，而受觀察勒戒之執行，是本
    件竊盜犯行，尚難認與前案係基於概括犯意反覆為之，而係另起犯意等語，固非
    無見。惟查，犯罪是否具裁判上一罪之連續犯關係，並不以時間緊接或侵害特定
    之一個法益為限，只要基於概括之犯意而先後實施罪質相同之犯行，即得認屬連
    續犯（參見最高法院二十四年上字第九二二號判例）。故被告自不得以被告是否
    接受觀察勒戒處分而中斷其概括犯意，仍應斟酌其他主客觀證據，加以綜合判斷
    ，始足認定其犯意，避免一罪二罰。經審酌本件被告被訴之前後二案：（一）就
    犯罪時間而言：被告被訴之前案，犯罪時間為八十八年九月七日，至於被訴之後
    案，犯罪時間則為同年十一月四日。二者相間未滿二月，客觀上尚屬接近。（二
    ）就犯罪方法而言：被告被訴前案之犯罪方法係先於凌晨（八十八年九月七日凌
    晨二時許），持客觀上可為凶器之起子等物，竊取他人之財物及車輛，旋再於同
    日上午（十時許）駕車外出竊取他人之財物；至被告被訴後案之犯罪方法亦係先
    於凌晨（八十八年十一月四日凌晨一時許），持客觀上可為凶器之起子等物，竊
    取他人之財物及車輛，旋再於同日上午（十二時許）駕車外出竊取他人之財物。
    二者犯罪方法亦屬相似。（三）就犯罪地點而言：被告被訴之前案，其犯罪地點
    係先於被告位於苗栗縣南庄鄉南江村十四鄰七號住處附近之同村十八鄰三號竊取
    他人財物，旋再駕車至同縣之頭屋鄉竊取他人財物；至被告被訴之後案，其犯罪
    地點亦係先於被告位於前揭其所有之住處附近同鄉南富村盡善堂前停車場竊取他
    人財物，旋再駕車至同縣之三灣鄉竊取他人財物。二者之犯罪地點亦相近。（四
    ）就後案之時間性而言：被告前案之犯罪時間為八十八年九月七日，後雖於同年
    十月十二日因違反毒品防治條例案件，而被依該條例規定送觀察勒戒，惟十八日
    後，即同年月三十日，即因無繼續施用傾向經臺灣苗栗地方法院檢察署檢察官以
    八十八年毒偵字第四五七號為不起訴處分，此有卷附臺灣高等法院檢察署刑案紀
    錄簡覆表一紙可按。其於經檢察官不起訴處分後五日，即同年十一月四日，即再
    犯後案，更足證被告連續犯之概括犯意未因接受觀察勒戒處分即行中斷，否則當
    無一出觀察勒戒處所不久，即於相近之地點，以類似之方法、手段竊取他人財物
    之理。（五）就被告主觀之犯意而言：被告於本院審理中，明白表示其先後二案
    係基於概括之犯意為之（參見本院八十九年三月三日訊問筆錄）。徵諸被告於警
    訊時（分見臺灣苗栗地方法院檢察署八十八年度偵字第五六一八號偵查卷第四頁
    至第五頁、八十八年度偵字第五七０一號偵查卷第四頁至第五頁）及偵審中（分
    見前開偵字第五六一八號偵查卷第十四頁至第十五頁、偵字第五七０一號偵查卷
    第十六頁至第十七頁、本院八十九年二月十八日訊問筆錄）對犯行均坦承不諱觀
    之，被告似無隱瞞犯行之必要，其所言應屬可信。綜上所述，於參酌各種主客觀
    證據後，應認被告所犯前後二案，確係本諸連續之概括犯意反覆為之，為免一罪
    二罰，爰依首揭刑事訴訟法之規定，諭知公訴不受理之判決，並依刑事訴訟法第
    三百零七條之規定，不經言詞辯論為之。
三、據上論斷，應依刑事訴訟法第三百零三條第二款、第三百零七條判決如主文。
中      華      民      國      八十九      年    五    月    三十一    日
                                      臺灣苗栗地方法院刑事庭
                                          法  官  吳  炳  桂
右正本證明與原本無異。
如不服本判決應於送達後十日內向本院提出上訴狀。
                                          書記官  黃  秀  娟
中      華      民      國      八十九      年    五    月    三十一    日


司法院資訊處製作；財團法人民間司法改革基金會備份。
